【裁判字號】    91,交易,81
【裁判日期】    920827
【裁判案由】    公共危險等
【裁判全文】
臺灣苗栗地方法院刑事判決                          九十一年度交易字第八一號
    公  訴  人  臺灣苗栗地方法院檢察署檢察官
    被      告  乙○○  男  二.
                        巷三七.
右被告因公共危險等案件，經檢察官聲請簡易判決處刑，（九十一年度偵字第二一八
七號），本院改用通常程序審理，判決如左：
    主  文
乙○○服用酒類，不能安全駕駛動力交通工具而駕駛，處有期徒刑伍月，如易科罰金
，以佰元折算壹日；又因過失傷害人，處有期徒刑陸月，如易科罰金，以佰元折
算壹日；應執行有期徒刑拾月，如易科罰金，以佰元折算壹日。
    事  實
一、乙○○於民國九十一年五月二十三日晚上十時許起，至同日晚上十一時許止，在
    新竹縣北埔鄉與朋友飲用酒類造成酒醉，已不能安全駕駛動力交通工具，仍於同
    年五月二十四日凌晨零時許，酒後駕駛車號ＤＫ─二七一二號自用小貨車，搭載
    已酒醉而沈睡之林惠娟及林惠娟之幼女，沿苗栗縣頭份鎮○○○路由北往南方向
    行駛，行經該路段五十五號前，應注意在雙向二車道行駛時，須在遵行車道內行
    駛，並應注意車前狀況，而依當時情形，又無不能注意之情形，竟疏未注意，因
    跨越道路中心線且酒後駕車反應遲鈍，及未注意車前狀況，與該路段由南往北方
    向行駛，由黃加豪（未領有駕駛執照）所駕駛ＪＺ─一八五號自用小客車發生
    撞擊而肇事，致黃加豪受有左額裂傷、前額擦傷、左耳廓擦傷、下唇擦傷、右臉
    頰及下額多處擦傷、右肘擦傷及右手中指擦傷等傷害，黃加豪之車輛因而再撞擊
    甲○○所有停放路邊之車號ＪＧ─一八一五號自用小客車（所告訴毀損部分，另
    經台灣苗栗地方法院檢察署檢察官併為不起訴處分）。嗣為警到場處理發現乙○
    ○飲用酒類，且經抽血檢驗其血中酒精濃度為二二六毫克／公合（經換算其呼氣
    酒精濃度為一點一三豪克／公升），顯已不能安全駕駛動力交通工具。
    理  由
一、右揭時地飲酒且酒後駕車肇事之事實業據被告乙○○供承無訛，核與被告車上之
    乘客林惠娟警訊中所証被告乙○○在北埔鄉有與朋友飲酒等情相符，雖被告辯稱
    ：肇事時伊車行駛自己之車道，而對方車子速度很快，衝過來，伊車閃避且煞車
    始跨越中心線而撞到黃加豪之車子，然後伊車翻覆云云，惟查，前揭事實業據告
    訴人黃加豪指述甚詳，且觀之道路交通事故調查報告表之現場圖所示，被告所駕
    駛之車輛翻覆前，其車輛拖痕起點在由南往北方向（即對向）之車道上，顯見被
    告所辯其車輛肇事時係行駛自己之車道顯非事實。而被告肇事後經檢驗其血中酒
    精濃度為二二六毫克／公合（經換算其呼氣酒精濃度為一點一三豪克／公升），
    此有重光醫院檢驗單在卷足憑，被告飲用酒類造成酒醉，顯已超出酒精測試測定
    值０點五五毫克之最高限值。又參以人類飲用酒類與臨床症狀之關係，當以呼氣
    方式測試酒精濃度測定值在一點０至一點五０毫克間時，其臨床症狀為：噁心、
    嘔吐、複視、顯著的無法行走等狀態；及以呼氣方式測試酒精濃度測定值在０點
    八五毫克以上時，其駕車肇事率較無飲用酒類者高達五十倍，亦有卷附之醫學資
    料、交通報告資料足參。又按汽車在雙向二車道行駛時，應在遵行車道內行駛，
    及汽車行駛時，駕駛人應注意車前狀況，道路交通安全規則第九十七條第一款、
    第九十四條第三項分別定有明文。本件被告駕車自應注意上述道路交通安全規定
    ，而依其狀況，又非不能注意，竟疏未注意為之，以致肇事，致人受傷，被告顯
    有過失，且其過失行為與告訴人之受傷間，具有相當因果關係。況本件經送鑑定
    ，台灣省竹苗區車輛行車事故委員會、台灣省車輛行車事故覆議鑑定委員會，亦
    均認被告乙○○酒精濃度過量駕駛自用小貨車跨越中心線行駛為肇事主因，分別
    有九十一年十月二十一日竹鑑字第九一一一二四號鑑定意見書、九十二年一月二
    十七日府議字第九一二九０二號函在卷可參，此外，復有測試觀察記錄表、道路
    交通事故調查報告表、舉發違反道路交通管理事件通知單、現場照片、及有告訴
    人黃加豪之醫院診斷證明書等在卷可佐，是被告公共危險及過失傷害犯行，均堪
    以認定。
二、核被告乙○○所為，係犯刑法第二百八十四條第一項前段過失傷害罪、第一百八
    十五條之三之公共危險罪。被告乙○○所犯上開過失傷害、公共危險二罪間，犯
    意各別、行為互殊，應分論併罰。爰審酌被告之過失程度、所生之危害、肇事後
    尚未與被害人家屬達成和解，犯罪後否認部分犯行，被告並於本院審判期日時竟
    仍於酒後到院開庭等一切情狀，分別量處如主文所示之刑，並均諭知易科罰金易
    之折算標準。並定其應執行之刑，並諭知易科罰金之折算標準。
據上論斷，應依刑事訴訟法第四百五十二條，第二百九十九條第一項前段，刑法第二
百八十四條第一項前段、第一百八十五條之三、五十一條第五款、四十一條第一項前
段、第二項，罰金罰鍰提高標準條例第一條前段、第二條，判決如主文。
本案經檢察官呂曾達到庭執行職務。
中      華      民      國    九十二    年      八      月    二十七    日
                                臺灣苗栗地方法院刑事庭
                                    法  官  姚  銘  鴻
右正本證明與原本無異。
如不服本判決，應於判決送達後十日內向本院提出上訴狀（應抄附繕本）。告訴人或
被害人如對於本判決不服者，應具備理由請求檢察官上訴，其上訴期間之計算係以檢
察官收受判決正本之日期為準。
                                    書記官  劉  秋  雯
中      華      民      國    九十二    年      八      月    二十七    日
中華民國刑法第二百八十四條第一項前段：
 (過失傷害罪)
因過失傷害人者，處六月以下有期徒刑、拘役或五百元以下罰金。


司法院資訊處製作；財團法人民間司法改革基金會備份。
